【裁判字號】    97,易,549
【裁判日期】    970829
【裁判案由】    恐嚇取財等
【裁判全文】
臺灣新竹地方法院刑事判決               97年度易字第549號
公  訴  人  臺灣新竹地方法院檢察署檢察官
被      告  戊○○
上列被告因恐嚇取財等案件，經檢察官提起公訴（97年度偵字第
2002、2003號）後，被告於本院準備程序中就被訴事實為有罪之
陳述，經告知被告簡式審判程序之旨，並聽取檢察官、被告之意
見後，經本院合議庭裁定由受命法官進行簡式審判程序，本院判
決如下：
    主    文
戊○○共同違反未依電子遊戲場業管理條例規定辦理營利事業登
記，不得經營電子遊戲場業之規定，處有期徒刑月；扣案之電
子遊戲機具「小瑪莉」壹臺（含ＩＣ板壹片），沒收之。又共同
使人行無義務之事，處有期徒刑肆月；又共同意圖為自己不法之
所有，恐嚇使人將本人之物交付，處有期徒刑拾月；應執行有期
徒刑壹年貳月。扣案之電子遊戲機具「小瑪莉」壹臺（含ＩＣ板
壹片），沒收之。
    犯罪事實
一、戊○○明知未依電子遊戲場業管理條例規定申請主管機關許
    可，並辦理營利事業登記，不得經營電子遊戲場業，竟與真
    實姓名、年籍不詳綽號「阿成」之成年男子基於共同經營電
    子遊戲場業及賭博之接續犯意聯絡，自民國97年1 月某日起
    ，在戊○○所經營位於新竹縣竹北市○○路1130號旁公眾得
    出入之「閻王女」檳榔攤內，擺設由綽號「阿成」之成年男
    子提供之「小瑪莉」電子遊戲機具1 臺供不特定人賭博財物
    ，其方式為以開分方式或由賭客以投幣新臺幣（下同）10元
    換取積分10分（1比1之比例），再以分數選擇倍率押注機臺
    上之圖案，戊○○再與綽號「阿成」之成年男子朋分，以此
    方式共同經營電子遊戲場業及接續賭博財物。嗣為警於97年
    3 月13日晚間11時10分許，經戊○○同意後，前往「閻王女
    」檳榔攤執行搜索時，當場查獲賭客彭啟萌（另經檢察官以
    97年度偵字第2002號為緩起訴處分在案）正把玩前揭電子遊
    戲機具賭博財物，並扣得該「小瑪莉」電子遊戲機具1 臺（
    含ＩＣ板1片）。
二、賭客甲○○（亦經檢察官以97年度偵字第2002號為緩起訴處
    分在案）則於97年1月初至同年2月間，在上址把玩電子遊戲
    機檯賭博財物，並以記帳方式向戊○○賒帳開分，均未贏得
    分數而積欠賭金約3萬1,000元，然甲○○嗣後認自己業已將
    上開賭資清償無須返還，而與戊○○及綽號「阿成」之成年
    男子發生糾紛，並曾與綽號「阿成」之成年男子其2 名真實
    姓名、年籍不詳之友人發生打架事件，戊○○與綽號「阿成
    」之成年男子因而心生不滿，乃夥同另1 名真實姓名、年籍
    均不詳之成年人，共同基於使人行無義務之事及恐嚇取財之
    接續犯意聯絡，（一）於97年3月5日下午5 時許，在「閻王
    女」檳榔攤內，對甲○○及其友人丙○○恫稱：「若不簽本
    票及和解書，要將2人押往桃園縣，不讓2人回家」等語，致
    甲○○、丙○○心生畏懼，由甲○○簽發票號為701913至70
    1915號及1 張票號不詳、面額均為100萬元之本票4紙，並簽
    寫和解書1 張；並由丙○○在上開和解書簽名擔任見證人後
    ，戊○○等人方讓甲○○、丙○○離去。（二）戊○○與綽
    號「阿成」之成年男子取得前揭本票後，欲索討票款，即於
    97年3月8日至同年月13日間，多次撥打電話向甲○○之父母
    乙○○、丁○○索討票款，並於電話中向乙○○或丁○○恫
    稱：其等知悉乙○○、丁○○之住處及所經營之檳榔攤地址
    ，若不替甲○○支付票款，將對乙○○、丁○○等不利等語
    ，致乙○○、丁○○心生畏懼，同意於同年月13日支付26萬
    4,000 元之現金、支票予戊○○及綽號「阿成」之成年男子
    ，嗣戊○○於同年月13日晚間10時30分許，前往新竹市○○
    路225號乙○○、丁○○所經營之「亞洲檳榔攤」取款時，
    即為乙○○、丁○○先前報警因而到場處理之員警當場查獲
    ，並扣得本票3 張、乙○○及丁○○交予戊○○之現金17萬
    元、國泰世華商業銀行支票1張（票號：AN0000000號）等物
    （現金17萬元、及國泰世華商業銀行支票1 張等物業經丁○○具領）。
三、案經甲○○、丙○○、丁○○、乙○○訴由新竹市警察局移
    送臺灣新竹地方法院檢察署檢察官偵查起訴。
    理    由
一、程序部分：
    按除被告所犯為死刑、無期徒刑、最輕本刑為3 年以上有期
    徒刑之罪或高等法院管轄第一審案件者外，於前條第1 項程
    序進行中，被告先就被訴事實為有罪之陳述時，審判長得告
    知被告簡式審判程序之旨，並聽取當事人、代理人、辯護人
    及輔佐人之意見後，裁定進行簡式審判程序，刑事訴訟法第
    273條之1第1 項定有明文。本件被告戊○○所犯係死刑、無
    期徒刑、最輕本刑為3 年以上有期徒刑以外之罪，其於準備
    程序中就被訴事實為有罪之陳述，經告知簡式審判程序之旨
    ，並聽取公訴人及被告之意見後，本院合議庭認為適宜而裁
    定由受命法官獨任進行簡式審判程序，合先敘明。
二、認定被告戊○○犯行所憑之各項證據：
（一）犯罪事實欄一部分：
      訊據被告戊○○對於犯罪事實欄一之犯行，於警詢、偵查
      中及本院準備、簡式審判程序時坦承不諱。其稱：伊於95
      年年初開始在新竹縣竹北市○○路1130號經營「閻王女」
      檳榔攤，並自97年1 月底，在檳榔攤裡面擺設由綽號「阿
      成」男子提供之電子遊戲機「小瑪莉」1臺，其把玩方式
      係賭客投幣10元硬幣至電子遊戲機具投幣孔，以1比1之比
      例換取積分10分，如果押中相同圖案的話，賭客就可以獲
      得與分數相同的金額，如未押中相同圖案，則賭客要賠償
      等額之金額，伊再將所得之款項與「阿成」五五分帳，嗣
      為警於97年3月13日晚間11時20分許前往上址搜索，並當
      場查獲證人彭啟萌正在把玩電子遊戲機具「小瑪莉」等語
      （見97年度偵字第2002號偵查卷第9至12、43至45頁，本
      院卷第17、18、23至26、43至45頁）。此外，並有下列證
      據可資佐證：
  １、證人即同案被告甲○○於警詢、偵查中證述稱：他認識被
      告戊○○，知道被告戊○○於97年1 月間起在其經營之「
      閻王女」檳榔攤內有擺設「小瑪莉」電子遊戲機1 臺供人
      賭博，所得酬勞則由被告戊○○及寄放機具之人2 人均分
      ，而他自97年1月初至同年2月間，每日下午2時許起至晚
      間9時許止，在上開「閻王女」檳榔攤內找被告戊○○聊
      天及把玩「小瑪莉」電子遊戲機具，因而輸了約3萬1,000
      元等語（見97年度偵字第2002號偵查卷第17至19、21至24
      頁，97年度偵字第2003號偵查卷第89、90頁）。
  ２、證人即同案被告彭啟萌於警詢、偵查中證述稱：他不清楚
      被告戊○○於何時在「閻王女」檳榔攤內擺設「小瑪莉」
      電子遊戲機，只知道他於97年2 月份時就看到檳榔攤內有
      擺設「小瑪莉」電子遊戲機，且每次他把玩該「小瑪莉」
      電子遊戲機臺之金額約1、200元，至於次數則記不清楚了
      。嗣於97年3月13日晚間8時許他前往「閻王女」檳榔攤找
      被告戊○○聊天，後來被告戊○○離開後，他因無聊就拿
      櫃檯上零錢盒內之「小瑪莉」電子遊戲機鑰匙，自行開分
      把玩「小瑪莉」電子遊戲機，並於同日晚間11時10分為警
      查獲等語（見97年度偵字第2002號偵查卷第15、16、42、
      43、49至51頁）。
  ３、扣案之「小瑪莉」電子遊戲機具1 臺（保管字號：97年度
      保管字第492 號，扣押物品清單見97年度偵字第2003號偵
      查卷第84頁）。
  ４、新竹市警察局97年3 月13日搜索、扣押筆錄、扣押物品目
      錄表、扣押物品收據、自願受搜索同意書及查獲照片4 張
      等（見97年度偵字第2002號偵查卷第25至32頁）。
（二）犯罪事實欄二部分：
  １、被告戊○○於警詢、偵查中之供述及於本院準備、簡式審
      判程序時坦承不諱。其稱：伊因經營檳榔攤及會刺青之原
      因，而與告訴人乙○○、丁○○、甲○○等人均有認識，
      後來因告訴人甲○○自97年1月間起在其經營之「閻王女
      」檳榔攤內把玩電子遊戲機「小瑪莉」，輸了3萬1,000元
      都不償還，且避不見面，叫伊敷衍綽號「阿成」之成年男
      子，後來告訴人甲○○與綽號「阿成」之成年男子發生口
      角，告訴人甲○○並與綽號「阿成」之成年男子及其小弟
      發生打架，之後伊於97年3月5日仍打電話給被害人甲○○
      叫他至「閻王女」檳榔攤處理後續事宜，當時在場的除了
      伊、「阿成」還有另1名「阿成」的小弟，渠等就當場要
      求被害人甲○○簽發面額金額各為100萬元之本票4張及和
      解書1份，之後伊於97年3月13日晚間10時20分許，拿著上
      開被害人甲○○所簽發之其中3張本票（票號分別為70191
      3 、701914、701915號）到新竹市○○路225號「亞洲」
      檳榔攤找告訴人丁○○拿錢，當時告訴人丁○○有將票面
      金額9萬4,000元之支票及現金17萬元清點後放置桌上，但
      伊還沒拿到錢就被警察查獲等語（見97年度偵字第2003號
      偵查卷第6至9、54、55、78、79頁，本院卷第17、18、23
      至26頁）。
  ２、告訴人甲○○於警詢、偵查中及本院準備、簡式審判程序
      時指訴稱：他與被告戊○○於本件案發前就已認識，且他
      自97年2 月間之過年期間，每日下午2時許起至晚間9時許
      止，在被告戊○○所經營之「閻王女」檳榔攤內把玩「小
      瑪利」電子遊戲機具，因而輸了約3萬1,000元，他於97年
      3月4日已還錢，但被告戊○○仍於97年3月5日下午打電話
      給我，叫他去「閻王女」檳榔攤那邊去，他就將這件事情
      告訴丙○○，丙○○怕他有危險，就跟著他去，他們大約
      是當天下午5 時許到達「閻王女」檳榔攤，現場除了被戊○○告以外還有「阿成」及另1 個人，都是成年人，其中
      有1 個人就跟他們說要怎麼處理，他回答說錢已經還了，
      但那個人說不要錢，要他簽本票，被告戊○○並且說不簽
      就要跟他們到桃園去，不讓他們回家，他因感到害怕，就
      在現場簽了4 張面額各100萬元本票及1張和解書，丙○○
      則擔任和解書的見證人後，被告戊○○等人才讓他們離開
      ，並且向他表示說月底會找他及其家人收錢，之後被告戊○○有去他們家店裡給他父母乙○○、丁○○討債，當時
      他不在場；也有打電話到他們的家裡、店裡，叫他拿錢，
      說不拿錢就要抓他，也跟他的父母乙○○、丁○○恫嚇稱
      如果不付錢，知道他家住處，要對他們不利等語（見97年
      度偵字第2002號偵查卷第17至19、21至24頁，97年度偵字
      第2003號偵查卷第62頁，本院卷第17、18、26頁）。
  ３、告訴人丙○○於警詢、偵查中指訴稱：其友人即告訴人甲○○因於97年過年期間每天下午至被告戊○○所經營之「
      閻王女」檳榔攤內把玩「小瑪莉」電子遊戲機，而輸了3
      萬1,000元，因無力償還，被告戊○○就叫綽號「阿成」
      之成年男子出面與告訴人甲○○談，告訴人甲○○打電話
      要他一起過去，他便陪同告訴人甲○○於97年3月5日下午
      5 時許前往「閻王女」檳榔攤內，當時在場有被告戊○○
      與該名綽號「阿成」之成年男子及另1名成年男子等3人，
      均自稱係幫派份子，並且恐嚇他與告訴人甲○○如不簽下
      本票及和解書，就要將他們押上車到桃園修理他們，不讓
      他們回來新竹，他們受到驚嚇，於是告訴人甲○○就簽下
      4 張面額各100萬元之本票及和解書1張，他則在和解書上
      簽下見證人後，被告戊○○等人才讓他們離開等語（見97
      年度偵字第2003號偵查卷第29至31、62、63頁，本院卷第
      17頁背面、26頁）。
  ４、告訴人丁○○於警詢、偵查中指訴稱：被告戊○○係她所
      經營之檳榔攤客戶，設計她的兒子即告訴人甲○○到伊經
      營之「閻王女」檳榔攤內玩電子遊戲機，因而致告訴人甲○○輸了3萬1,000元，之後有償還，但被告戊○○以假借
      告訴人甲○○有與人發生打架，把人打傷為由，強逼告訴
      人甲○○簽下4張票面金額各100萬元之本票，因告訴人甲○○付不出400 萬元，不敢住在家裡，之後被告戊○○就
      撥打她使用之行動電話，向她表示說她們一定要處理這筆
      錢，並且將她及其夫即告訴人乙○○所使用之行動電話門
      號、家裡家裡的電話及地址告訴對方自稱是討債公司的人
      ，對方就每日撥打4、5通的電話找她們要錢，期間被告戊○○於97年3月8日晚間7時許也撥打她使用之行動電話向
      她要錢，並於97年3月12日晚間7時20分許，帶了綽號「阿
      成」之成年男子找她，說就出面說要幫她喬，但告訴人乙○○並不同意，之後對方就以未顯示來電的電話打到家裡
      及她使用之行動電話找她，原本雙方談好以180 萬元處理
      事情，只要她於97年3月13日準備好50萬元就會先歸還3張
      本票，並且在10日內再準備100萬元就歸還另1張本票，後
      來對方於97年3 月13日又打電話告知她說如果今天沒有交
      出20萬元，對方知道她家在哪裡，可以隨時去找她們，會
      對她們不利，她就在電話中與對方約定當天晚間9 時許，
      在她所經營之「亞洲」檳榔攤交錢，她就準備票面金額9
      萬4,000元之國泰世華商業銀行支票1張（票號：AN000000
      0號）及現金面額各1, 000元、500元、100元之紙鈔140張
      、20張、200張（計17萬元），總計26萬4,000元準備交給
      對方，並且報警處理，後來被告戊○○於同日晚間10時30
      分許，持3 張告訴人甲○○所簽立之本票放在桌上要來換
      取上開現金，她便清點上開現金放在桌上，當她於被告戊○○互相核對本票及現金時，警方就到達現場處理等語（
      見97年度偵字第2003號偵查卷第18至21、23、24、63頁）
      。
  ５、告訴人乙○○於警詢、偵查中指訴稱：被告戊○○於97年
      3月8日晚間8 時許及同年月10日晚間10時許，叫人打電話
      向他恐嚇其兒子即告訴人甲○○打傷人，並簽下4 張面額
      各100萬元的本票及1張和解書做為賠償金，要他出面解決
      債務，如不還就要對他們不利，經他向告訴人甲○○詢問
      ，告訴人甲○○始告知係遭被告戊○○強押情況下所簽立
      等語（見97年度偵字第2003號偵查卷第27、28、64頁）。
  ６、扣案之告訴人甲○○所簽立之票號701913、701914、7019
      15號等3張本票（保管字號：97年度保管字第557號，扣押
      物品見97年度偵字第2003號偵查卷第85頁）。
  ７、贓證物品認領保管收據1 紙（票面金額9萬4,000元之國泰
      商業銀行支票1 張及現金計17萬元，均已發還告訴人丁○○具領，見97年度偵字第2003號偵查卷第26頁）。
  ８、告訴人甲○○所簽立之票號701913、701914、701915號等
      本票影本、新竹市警察局97年3月13日搜索、扣押筆錄、
      扣押物品目錄表、扣押物品收據、自願受搜索同意書及查
      獲照片4 張暨指紋鑑驗報告書等（見97年度偵字第2003號
      偵查卷第33至41、86頁）。
  ９、告訴人丁○○所使用之門號0000000000號、乙○○所使用
      之門號0000000000號暨住處電話門號000000000 號等雙向
      通聯紀錄各1 份（見97年度偵字第2003號偵查卷第94至99
      頁）。
（三）綜上，被告戊○○上開犯行均至為明確，均應依法予以論
      科。
三、論罪科刑：
（一）論罪：
  １、本件犯罪事實欄一部分：
    (1)按所謂電子遊戲場「業」，指「業務」而言，而刑法上所
      謂業務，係以事實上執行業務者為標準，指以反覆同種類
      之行為為目的之社會的活動而言；執行此項業務，縱令欠
      缺形式上之條件，仍無礙於業務之性質，因此不論該事業
      是否「專營」電子遊戲場業，亦不問經營是否需達「一定
      之規模」，即使於原本所營事業外，兼營電子遊戲場業，
      或所經營之電子遊戲場不具相當之規模，亦無礙於電子遊
      戲場業管理條例相關規定之適用，此有最高法院90年臺非
      字第27 6號判例意旨可資參照。故未依電子遊戲場業管理
      條例規定辦理營利事業登記，而擺放賭博性電玩經營電子
      遊戲場業者，即有電子遊戲場業管理條例第22條處罰規定
      之適用，且經營電子遊戲場業，僅需有反覆同種類之行為
      為目的之社會的活動即為已足，至於其經營是否為「專營
      」、「達一定之規模」，均非所論。故核被告戊○○與綽
      號「阿成」之成年男子等人所為，均係違反電子遊戲場業
      管理條例第22條之未依電子遊戲場業管理條例規定辦理營
      利事業登記者，不得經營電子遊戲場業之規定罪。
    (2)被告戊○○與綽號「阿成」之成年男子等人另利用擺設之
      電子遊戲機與人賭博財物部分，則均係犯刑法第266條第1
      項前段之在公眾得出入之場所賭博財物罪。其前後多次賭
      博之行為，時間緊接，方法相同，依最高法院86年臺上字
      第3295號判例意旨，數行為於同時同地或密切接近之時地
      實施，侵害同一之法益，各行為之獨立性極為薄弱，依一
      般社會健全觀念，在時間差距上，難以強行分開，在刑法
      評價上，以視為數個舉動之接續施行，合為包括之一行為
      予以評價，較為合理，即透過對於同一法益之同種類侵害
      行為繼續不間斷之實行，業已稀釋個別行為之獨立性，致
      使刑法評價時將之視為單一、整體之犯罪行為，而應論以
      接續犯。
    (3)被告戊○○與綽號「阿成」之成年男子等人間，就上開違
      反電子遊戲場業管理條例及普通賭博罪等犯行，均有犯意
      聯絡及行為分擔，均應論以共同正犯。
    (4)又被告戊○○與綽號「阿成」之成年男子等人係以賭博性
      電子遊戲機具與不特定之人對賭而經營電子遊戲場業之犯
      行，其行為本質上即含有反覆為同一種事務之概念在內，
      其等前後多次賭博之行為，應為法律上之包括一罪。是以
      被告戊○○被告戊○○與綽號「阿成」之成年男子等人係
      以一行為同時觸犯電子遊戲場業管理條例第15條、第22條
      之罪及刑法第266條第1項前段之賭博罪，為想像競合犯，
      應從一重之電子遊戲場業管理條例第15條、第22條之罪處
      斷。
    (5)再按刑法第268 條主觀不法構成要件中需行為人具備營利
      之不法意圖，即稱開設賭場聚賭抽頭之意圖，行為人若無
      抽頭意圖，而希冀以自己參與賭博而贏得財物，則不構成
      該罪，而公訴人起訴本案賭博之方式，顯係以電子遊戲機
      作為賭博工具，與客人互賭輸贏，自無所謂意圖營利之不
      法意圖。是原起訴書認被告戊○○另涉犯刑法第268 條前
      段之意圖營利提供賭博場所罪嫌，容有誤會，附此敘明。
  ２、本件犯罪事實欄二部分：
    (1)按恐嚇取財罪，既遂、未遂之區別，係以行為人已否得財
      為準（最高法院81年臺上字第2300號判決意旨參照）；而
      本票為設權證券，其權利之發生必須作成證券；本票亦屬
      有價證券，其權利之行使或處分必須占有該證券。而本票
      權利之發生、行使及處分既與證券之作成或占有具有不可
      分離之關係，自亦具有「物」之性質，而得為恐嚇取財罪
      （刑法第346條第1項）之客體，非僅單純之權利或財產上
      之利益，先予敘明。
    (2)查被告戊○○與綽號「阿成」之成年男子等人於上開犯罪
      事實欄二所載時、地，以「若不簽本票及和解書，要將2
      人押往桃園縣，不讓2 人回家」等將來惡害通知之言語告
      知告訴人甲○○，致使告訴人甲○○心生畏懼，因而簽立
      面額各100萬元之本票4 張及和解書1紙交付予被告戊○○
      及綽號「阿成」之成年男子等情，是核其等所為，均係犯
      刑法第346條第1項之恐嚇取財既遂罪。被告戊○○與綽號
      「阿成」之成年男子等人復承上開恐嚇取財犯意，接續數
      次撥打電話予告訴人丁○○、乙○○等人，以「若不出面
      償還債務，恐將對其等不利」等語告知告訴人丁○○、乙○○等人，已屬著手恐嚇取財行為之實施，惟尚未將告訴
      人丁○○所交付之財物置於自己實力支配之下即遭員警查
      獲等情，是核此部分所為，均係犯刑法第346條第1項、第
      3項之恐嚇取財未遂罪。又被告戊○○與綽號「阿成」之
      成年男子等人所犯上開恐嚇取財既遂、恐嚇取財未遂等犯
      行，係基於同一恐嚇取財之接續犯意，各行為獨立性極微
      薄弱，依一般社會健全觀念難以強行分開，在法律評價上
      ，應視為數個舉動之接續實施，得認定係基於單一接續犯
      意所為，屬包括一罪之接續犯。是被告戊○○與綽號「阿
      成」之成年男子等人對告訴人甲○○、丁○○、乙○○等
      3 人，係以一行為而觸犯恐嚇取財既遂罪、恐嚇取財未遂
      罪等罪，為想像競合犯，應依刑法第55條前段之規定，從
      一重之恐嚇取財既遂罪論處。
    (3)再按刑法第346條第1項之恐嚇取財罪，係以意圖為自己或
      第三人不法所有為構成要件之一，若僅以恐嚇方法使人交
      付財物，而並無不法所有之意圖者，縱令其行為或可觸犯
      他項罪名，要無由成立本條之恐嚇取財罪（最高法院24年
      度上字第3666號判例、82年度臺上字第3071號裁判、84年
      度臺上字第4566號裁判意旨均可參照）。且刑法第304條
      第1項之強制罪，與刑法第346條第1項之恐嚇取財罪，其
      構成要件迥然不同，前者無不法所有之意圖，後者則以意
      圖自己或第三人之不法所有為前提條件（最高法院69年臺
      上字第31 41號判決要旨參照）。是以被告戊○○與綽號
      「阿成」之成年男子等人於上開犯罪事實欄二所載時、地
      ，另以「若不簽本票及和解書，要將2人押往桃園縣，不
      讓2人回家」等言語告知告訴人丙○○，使告訴人丙○○
      心生畏懼，因而在上開和解書上簽立見證人等情，是核被
      告戊○○與綽號「阿成」之成年男子等人此部分之犯行，
      依上開說明，均係犯刑法第304條之強制罪。
    (4)被告戊○○與綽號「阿成」之成年男子等人間，就上開恐
      嚇取財既遂罪及強制罪等犯行，均有犯意聯絡及行為分擔
      ，均應論以共同正犯。
  ３、被告戊○○於犯罪事實欄一、二所犯之共同違反電子遊戲
      場業管理條例第15條、第22條之罪、刑法第346條第1項之
      恐嚇取財既遂罪、刑法第304 條之強制罪等犯行，其犯意
      各別，行為互異，構成要件亦不同，均應分論併罰。
（二）量刑：爰審酌被告戊○○曾有酒醉駕車公共危險前科紀錄
      ，有臺灣高等法院被告前案紀錄表1 份在卷可按，其素行
      不佳，惟其自97年1月某日起迄至97年3月13日為警查獲止
      擺設前揭所示之電子遊戲機具計1 臺，其經營之規模非大
      ，時間亦非長久，犯後亦坦承犯行不諱；然乘告訴人甲○○積欠其賭資及傷害其友人為由，藉機以上開恐嚇之方式
      ，要求告訴人甲○○簽立面額各100萬元之本票4張及和解
      書1 紙，並以強暴、脅迫使告訴人丙○○在和解書簽立見
      證人，嗣分別以電話通知或前往告訴人丁○○、乙○○所
      經營之店面，以恐嚇方式強索財物，不僅造成告訴人甲○○、丙○○、丁○○、乙○○等人心中畏懼，對於社會治
      安影響亦鉅，惟念其於本院審理中終能坦認犯行，態度尚
      可，且有甫出生之子女需其照料等一切情狀，分別量處如
      主文所示之刑。又認公訴人就被告戊○○上開等犯行具體
      求刑應執行有期徒刑2年6月，尚屬過重，併諭知如主文所
      示之應執行刑，以示懲儆。
（三）沒收：扣案之電子遊戲機具「小瑪莉」1 臺均係當場賭博
      之器具，不問屬於犯人與否，均應依刑法第266條第2項之
      規定沒收。
四、據上論斷，應依刑事訴訟法第273條之1第1 項、第299條第1
    項前段，電子遊戲場業管理條例第22條、第15條，刑法第11
    條前段、第28條、第266 條第1項前段、第2項、第304條第1
    項、第346條第1項、第3項、第55條前段、第51條第5款，刑
    法施行法第1條之1第1項、第2項前段，判決如主文。
本案經檢察官陳麗芬到庭執行職務。
中    華    民    國    97    年     8    月    29    日
            臺灣新竹地方法院刑事第四庭
                            法  官  劉兆菊
以上正本證明與原本無異。
如不服本判決應於收受本判決後10日內向本院提出上訴書狀，上
訴書狀應敘述具體理由。上訴書狀未敘述上訴理由者，應於上訴
期間屆滿後20日內補提理由書狀於本院)「切勿逕送上級法院」
。
中    華    民    國    97    年    8     月    29    日
                            書記官  蕭汝芳
附錄本案論罪科刑法條：
電子遊戲場業管理條例第15條
未依本條例規定辦理利事業登記者，不得經營電子遊戲場業。
電子遊戲場業管理條例第22條
違反第15條規定者，處行為人1 年以下有期徒刑、拘役或科或併
科新台幣50萬元以上250萬元以下罰金。
中華民國刑法第266條：
在公共場所或公眾得出入之場所賭博財物者，處1,000 元以下罰
金。但以供人暫時娛樂之物為賭者，不在此限。
當場賭博之器具與在賭檯或兌換籌碼處之財物，不問屬於犯人與
否，沒收之。
中華民國刑法第304條
以強暴、脅迫使人行無義務之事或妨害人行使權利者，處3 年以
下有期徒刑、拘役或300元以下罰金。
前項之未遂犯罰之。
中華民國刑法第346條
意圖為自己或第三人不法之所有，以恐嚇使人將本人或第三人之
物交付者，處6月以上5年以下有期徒刑，得併科1,000 元以下罰
金。
以前項方法得財產上不法之利益，或使第三人得之者，亦同。
前2項之未遂犯罰之。


司法院資訊處製作；財團法人民間司法改革基金會備份。
